臺灣高等法院刑事裁定　　　　　　　　　　　　　　　九十三年度抗字第七一三號
　　抗　告　人　甲○○
右列抗告人因聲請撤銷緩刑案件，不服臺灣桃園地方法院中華民國九十三年十月六日
裁定（九十三年度撤緩字第八六號），提起抗告，本院裁定如左：
    主  文
原裁定撤銷，發回臺灣桃園地方法院。
    理  由
一、本件抗告意旨略以：抗告人甲○○雖於民國八十八年間犯恐嚇取財案件且在八十
    八年十一月二十六日確定在案，但另一案件亦即於九十三年八月二十日上訴台灣
    高等法院，尚未開庭審理，亦未結案。既然後案尚未定讞，當然不能推定抗告人
    有犯罪，故裁定撤銷抗告人之緩刑宣告，係不適當之裁定，爰請將原裁定撤銷。
二、本件聲請意旨略以：抗告人甲○○因恐嚇取財案件，前經台灣桃園地方法院於八
    十八年十一月一日以八十九年度易字第二０九七號判處有期徒刑一年二月，緩刑
    五年，緩刑期內付保護管束，並於同年十一月二十六日確定。嗣抗告人於緩刑付
    保護管束期間內，再犯竊盜案件，經臺灣桃園地方法院於九十三年七月三十日以
    九十三年度易字第六六九號判處有期徒刑四月，檢察官因認抗告人行為違反保安
    處分執行法第七十四條之二第一款未保持善良品行之規定，且情節重大，爰依同
    法第七十四條之三規定，聲請撤銷抗告人上開緩刑之宣告。
三、按受保護管束人在保護管束期間內，應保持善良品行，不得與素行不良之人往還
    ；受保護管束人違反上開規定，情節重大者，檢察官得聲請撤銷保護管束或緩刑
    之宣告，保安處分執行法第七十四條之二第一款及同法第七十四條之三第一項分
    別定有明文。上揭條文並未明確規定受保護管束人須同時具備「未保持善良品行
　　」及「與素行不良之人往還」兩項要件，始得撤銷保護管束或緩刑之宣告。且依
　  該法第七十四條之三之立法理由：「受保護管束人違反前條規定應遵守之事項，
    其情節重大者，足見保護管束處分已不能收效，得為刑法第九十二條第二項及第
    九十三條第三項撤銷保護管束或緩刑之宣告或假釋之事由，檢察官及典獄長應聲
    請撤銷，爰增訂本條。」觀之，撤銷保護管束或緩刑之宣告與否厥在「保護管束
    處分是否已不能收效」，此合乎法律之「目的解釋」，同時未逾「法條可能文義
    之限制」範圍。依此，受保護管束人，於保護管束期間未保持善良品行，且情節
    重大，而屬保護管束不能收效之情形，其間縱未與素行不良之人往來，亦應屬同
    法第七十四條之三所示之得撤銷保護管束或緩刑宣告之情形，最高法院九十二年
    度台非字第五四號判決可資參照。經查本件檢察官以被告於緩刑中付保護管束期
    間再犯竊盜罪，認被告所為已違反保安處分執行法第七十四條之二第一款未保持
    善良品行之規定，情節重大，而依同法第七十四條之三規定聲請撤銷緩刑，有九
    十三年執聲字第一四二四號撤銷緩刑聲請書在卷足憑。原審裁定，雖亦認被告於
    緩刑期內更犯竊盜罪，惟卻未審核抗告人是否合於聲請意旨所據之保安處分執行
    法第七十四條之二第一款之撤銷緩刑要件，乃逕以合於刑法第七十五條第一項第
    一款之規定，撤銷緩刑宣告。且按受緩刑之宣告，而在緩刑期內更犯罪，受有期
    徒刑以上刑之宣告者，撤銷其緩刑之宣告，刑法第七十五條第一項第一款固規定
    甚明，惟查撤銷緩刑之宣告，既以受有期徒刑以上刑之宣告為前提要件，當然須
    俟宣告刑之裁判確定後，始得撤緩刑之宣告，最高法院八十年度台非字第一二六
    號著有判決，而抗告人於緩刑期間所犯之前揭竊盜罪，經台灣桃園地方法院以九
    十三年度易字第六六九號判處有期徒刑四月後，業經抗告人於九十三年八月二十
    四日提起上訴，現繫屬於本院（案號九十三年度上易字第一八八０號），有抗告
    人提出之聲明上訴狀影本及本院被告全國前案紀錄表各一份附卷可稽，尚未判決
    確定，揆諸前揭最高法院判決意旨，原審法院以刑法第七十五條第一項第一款之
    規定撤銷緩刑即有適用法則不當之違法，抗告意旨執以指摘，洵有理由，爰撤銷
    原裁定，發回原審法院，依檢察官聲請意旨所載，調查抗告人是否合於保安處分
    執行法第七十四條之二第一款之情事，另為適法之裁定。
三、據上論結，應依刑事訴訟法第四百十三條，裁定如主文。
中　　　華　　　民　　　國　　九十三　　年　　十二　　月　　　十三　　　日
                              臺灣高等法院刑事第十七庭
                                  審判長法  官  陳 正 雄
                                        法  官  許 錦 印
                                        法  官  杜 惠 錦
右正本證明與原本無異。
不得再抗告。
                                        書記官  楊 秋 鈴
中　　　華　　　民　　　國　　九十三　　年　　十二　　月　　　十五　　　日
